# Ata de Reunião 05/04/2021

## Local

&emsp;&emsp;Por conta da indisponibilidade dos integrantes, foi realizada uma discussão via chat do telegram.

## Participantes
- Daniel Porto;
- Emily Dias;
- Enzo Gabriel;
- Estevão Reis;
- Sergio Cipriano;
- Yan Andrade.

## Início

&emsp;&emsp;As discussões começaram no dia 05/04/2021 às 09:42.

## Assuntos abordados

1. Definição do escopo das atividades;
2. Divisão das tarefas e de revisores;

## Discussões

### 1. Definição do escopo das atividades 
&emsp;&emsp;Como a presente etapa é a de validação, será necessário verificar todos os artefatos até então gerados. Sendo assim, a equipe decidiu que, por ser uma quantidade muito extensa de documentos, nesse primeiro momento serão verificados os documentos das etapas de priorização, modelagem e o Rich Picture.<br>
&emsp;&emsp;Foi definido, também, que o escopo da verificação de cada documento será definido pelo resoponsável de acordo com o que é possível entregar.<br>
&emsp;&emsp;As correções no documentos poderá ser feita para essa entrega se os responsáveis conseguirem realizar até o prazo.

### 2. Divisão de tarefas e definição dos revisores
&emsp;&emsp;As tarefas foram dividas da seguinte forma:

- Verificação:

| Artefato | Responsáveis | Revisores |
|--|--|--|
|Planejamento|Daniel|Enzo|
|Rich Pictures|Daniel|Enzo|
|Casos de uso|Enzo|Sérgio|
|Cenários|Enzo|Sérgio|
|Léxicos|Enzo|Emily|
|NFR Framework|Yan|Emily|
|Backlog|Yan|Daniel|
|Moscow|Estevão|Daniel|
|FTF|Estevão|Estevão|

- Validação:

| Artefato | Responsáveis | Revisores |
|--|--|--|
|Informal|Emily|Estevão|
|Protótipo|Sérgio|Yan|
|VIewpoint|Sérgio|Yan|

## Conclusão
&emsp;&emsp;Os integrantes dão por encerrada as discussões às 13:20 do dia 08/04/2021.